【裁判字號】    95,易,2115
【裁判日期】    951124
【裁判案由】    竊盜
【裁判全文】
臺灣板橋地方法院刑事判決              95年度易字第2115號
公  訴  人  臺灣板橋地方法院檢察署檢察官
被      告  甲○○
上列被告因竊盜案件，經檢察官聲請以簡易判決處刑（95年度速
偵字第1356號），本院認不宜以簡易判決處刑，改適用通常程序
，於準備程序進行中，被告就被訴之事實為有罪之陳述，經告知
被告簡式審判程序之旨，並聽取當事人之意見後，裁定進行簡式
審判程序，判決如下：
    主  文
甲○○犯如附表所示之罪，各宣告如附表所示之刑，應執行有期
徒刑捌月，扣案機車鑰匙壹把、老虎鉗壹支，均沒收。
    事  實
一、甲○○曾於民國94年間因違反毒品危害防制條例案件，經本
    院以94年度訴字第1716號判處有期徒刑6 月確定，於95年5
    月17日執行完畢。甲○○猶不知悔改，竟意圖為自己不法之
    所有，於95年10月7 日11時許，在臺北縣泰山鄉○○路某處
    ，以自備之機車鑰匙插入鑰匙孔之方式，發動潘基勇所有、
    車號OMM-471 號重型機車後，即騎乘離去而竊取之。同日14
    時30分許，甲○○騎乘前開機車至臺北縣新莊市○○路46巷
    32號時，又意圖為自己不法之所有，持自備客觀上足為兇器
    之老虎鉗1 把，剪斷伍國基所搭建之鐵皮屋外分電箱內電線
    ，而竊取電線5.4 公斤，復將竊得之電線載至臺北縣泰山鄉
    ○○路○ 段15號，售與不知情之柯湫鑾（聲請簡易判決處刑
    書誤載為柯秋鑾），得款新臺幣（下同）972 元。嗣於同日
    16 時 許，在臺北縣泰山鄉○○路85號前，為警當場查獲，
    並扣得甲○○所有之機車鑰匙1 把、老虎鉗1 支及販出贓物
    電線所得之餘款900 元。
二、案經臺北縣政府警察局新莊分局報請臺灣板橋地方法院檢察
    署檢察官偵查起訴。
    理  由
一、程序理由：
  (一)按得依刑事訴訟法第449 條第1 項、第2 項為簡易判決處刑
    者，所科之刑以宣告緩刑、得易科罰金之有期徒刑及拘役或
    罰金為限，刑事訴訟法第449 條第3 項定有明文。又檢察官
    聲請以簡易判決處刑之案件，經法院認為有第451 條之1 第
    4 項但書之情形者，應適用通常程序審判之，同法第452 條
    定有明文。本件雖經檢察官聲請以簡易判決處刑，惟被告甲
    ○○所犯之罪，包括有事實欄所載加重竊盜罪，其最低本刑
    為有期徒刑6 月，另被告有事實欄所載累犯情形，依法加重
    其刑後，已不得為易科罰金之宣告，是檢察官聲請簡易判決
    處刑，於法未合，本院應改依通常程序審理。
  (二)又除被告所犯為死刑、無期徒刑、最輕本刑為3 年以上有期
    徒刑之罪或高等法院管轄第一審案件者外，於第一次審判期
    日前之準備程序進行中，被告先就被訴事實為有罪之陳述時
    ，審判長得告知被告簡式審判程序之旨，並聽取當事人、代
    理人、辯護人及輔佐人之意見後，裁定進行簡式審判程序，
    刑事訴訟法第273 條之1 第1 項定有明文。經核本件被告甲
    ○○所犯係死刑、無期徒刑、最輕本刑為3 年以上有期徒刑
    以外之罪，其於準備程序中就被訴事實為有罪之陳述，經法
    官告知簡式審判程序之旨，並聽取公訴人、被告之意見後，
    本院爰依首揭規定，合議裁定由受命法官獨任進行簡式審判
    程序，合先敘明。
二、前開事實，業據被告坦承不諱，核與證人乙○○、柯湫鑾所
    述相符，且本件被告行竊後，騎所竊機車經過臺北縣泰山鄉
    ○○路○ 段15號前，為警查獲，並扣得被告所有之機車鑰匙
    1 把、老虎鉗1 支及販出贓物電線所得之餘款900 元，有卷
    附扣押筆錄、扣押物品目錄表、扣押物照片、贓物認領保管
    單等為據，足認被告之自白與事實相符。綜上，被告之犯行
    堪以認定，應依法論處。
三、核被告所為，分別犯刑法第320 條第1 項之竊盜罪、第321
    條第1 項第3 款之加重竊盜罪。上開2 罪，犯意各別，行為
    互殊，應分論併罰。又被告曾於94年間因違反毒品危害防制
    條例案件，經本院以94年度訴字第1716號判處有期徒刑6 月
    確定，於95年5 月17日執行完畢，有臺灣高等法院被告前案
    紀錄表附卷可稽，其於前開有期徒刑執行完畢後之5 年以內
    ，再故意犯本案有期徒刑以上之罪，為累犯，應依法加重其
    刑。爰審酌被告之前科素行、及其犯罪動機、手段、及犯後
    坦承犯行等一切情狀，分別量處如附表所示之刑，及定執行
    刑如主文。扣案之機車鑰匙1 支、老虎鉗1 把，為犯罪行為
    人即被告所有供犯罪所用，業據其供承在卷，應宣告沒收。
    至於扣案現金900 元部分，檢察官雖亦聲請宣告沒收，惟按
    刑法第38條第1 項第3 款規定因犯罪所得之物得沒收者，依
    同條第3 項前段規定，以屬於犯人者為限，始得為之，如第
    三人對於該物在法律上得主張權利者，即不在得沒收之列。
    又所謂犯罪所得之物，乃指因犯罪所直接取得之原物而言。
    若非因犯罪直接所得之物，如變賣盜贓或詐欺、侵占之物所
    得之價金，即不得依此規定諭知沒收，最高法院93年度臺上
    字第4270號判決要旨可資參照，是依上開說明，扣案900 元
    既係被告變賣盜贓所得，並非因犯罪直接所得之物，檢察官
    聲請就扣案之900 元部分為沒收之宣告，應無理由，自不能
    為就此部分為沒收之宣告，附予敘明。
據上論斷，應依刑事訴訟法273 之1 第1 項、第299 條第1 項前
段，刑法第320 條第1 項、第321 條第1 項第3 款、第51條第5
款、第41條第1 項前段、第38條第1 項第2 款，刑法施行法第1
條之1 ，判決如主文。
本案經檢察官鄧媛到庭執行職務。
中    華    民    國    95    年    11    月    24    日
                    刑事第十二庭    法  官  林漢強
上正本證明與原本無異
如不服本判決應於送達後10日內向本院提出上訴狀
                                    書記官  曾千庭
中    華    民    國    95    年    11    月    24    日
科刑附表
┌──┬──────┬──────────┬─────────┬──────────────┐
│編號│犯 罪 時 間 │犯  罪  行  為      │宣  告  刑        │量刑所適用法條              │
├──┼──────┼──────────┼─────────┼──────────────┤
│01  │95年10月7 日│以自備機車鑰匙竊取機│有期徒刑3 月、機車│刑法第320 條第1 項、第47條、│
│    │11時許      │車1 輛              │鑰匙1 把沒收      │第38條第1 項第2 款          │
├──┼──────┼──────────┼─────────┼──────────────┤
│02  │95年10月7 日│持老虎鉗竊取電線4.5 │有期徒刑7 月、老虎│刑法第321 條第1 項第3 款、第│
│    │14時30分許  │公斤                │鉗1 支沒收        │47條、第38條第1 項第2 款    │
├──┴──────┴──────────┴─────────┴──────────────┤
│應執行刑：有期徒刑8月，機車鑰匙1 把、老虎鉗1 支均沒收                                     │
└─────────────────────────────────────────────┘
附錄本案論罪科刑法條全文
刑法第320條
意圖為自己或第三人不法之所有，而竊取他人之動產者，為竊盜
罪，處五年以下有期徒刑、拘役或五百元以下罰金。
意圖為自己或第三人不法之利益，而竊佔他人之不動產者，依前
項之規定處斷。
前二項之未遂犯罰之。
刑法第321條
犯竊盜罪而有左列情形之一者，處6 月以上、5 年以下有期徒刑
：
一  於夜間侵入住宅或有人居住之建築物、船艦或隱匿其內而犯
    之者。
二  毀越門扇、牆垣或其他安全設備而犯之者。
三  攜帶兇器而犯之者。
四  結夥三人以上而犯之者。
五  乘火災、水災或其他災害之際而犯之者。
六  在車站或埠頭而犯之者。
前項之未遂犯罰之。


司法院資訊處製作；財團法人民間司法改革基金會備份。
